臺灣臺北地方法院刑事判決　　　　　　 100年度易緝字第80號
聲　請　人　臺灣臺北地方法院檢察署檢察官
被　　　告　王俊霖
上列被告因賭博等案件，經檢察官聲請以簡易判決刑（98年度偵
字第16571號），本院認不宜以簡易判決處刑，改依通常程序，
判決如下：
    主  文
王俊霖共同意圖營利，供給賭博場所，處有期徒刑月，如易科
罰金，以新臺幣壹仟元折算壹日。扣案如附表所示之物，均沒收
之。
    事  實
一、王俊霖於臺北縣新店市（現已改制為新北市新店區○○○街
    30號，經營「千東車體美研洗車場」（下稱千東洗車場），
    明知千東洗車場未依電子遊戲場業管理條例規定辦理營利事
    業登記者，不得經營電子遊戲場業，且經營電子遊戲場業，
    亦不得提供公眾得出入之場所作為賭博場所，而與不特定之
    人從事對賭財物之行為，竟自民國98年3月間某日起，與綽
    號「龍勝」、真實姓名年籍不詳之成年男子，共同基於經營
    電子遊戲場業、意圖營利提供賭博場所及賭博之犯意，未經
    辦理電子遊場所之營利事業登記，提供公眾得出入之上開千
    東洗車場2樓休息室，作為擺設如附表編號1所示之「小瑪莉
    」電子遊戲機臺之場所，而以該電子遊戲機臺作為賭具，供
    與不特定賭客進行賭博財物，其賭博方式為賭客每次至少投
    入新臺幣（下同）10元硬幣1枚後，選擇遊戲機臺上之圖案
    （共有荔枝、蘋果、西瓜等9種不同之圖案）押注，各該圖
    案之賠率從1至9倍不等，復啟動該機臺之光點，依光點所停
    之圖案決定輸贏，賭客押中者，可得一定倍數之積分，若未
    押中則失去分數，賭客可依最後所得之積分，直接按押退幣
    鈕，而自退幣口取得所得賭金，以此方式經營電子遊戲場業
    ，而於公眾得出入之場所與不特定賭客對賭，所得之不法利
    益由王俊霖與該名綽號「龍勝」之男子對分。嗣於同年7月7
    日下午3時許，經其同意搜索後，警方在上開千東洗車場之
    2樓，當場扣得如附表所示當場賭博之器具及賭資。
二、案經臺北縣政府（現已改制為新北市政府）警察局新店分局
    報請臺灣臺北地方法院檢察署檢察官偵查後，聲請以簡易判
    決處刑，本院認不宜以簡易判決處刑，改依通常程序。
    理  由
一、按被告以外之人於審判外之陳述，雖不符刑事訴訟法第159
    條之1至第159條之4之規定，而經當事人於審判程序同意作
    為證據，法院審酌該言詞陳述或書面陳述作成時之情況，認
    為適當者，亦得為證據，刑事訴訟法第159條之5第1項定有
    明文。本件檢察官、被告於本院審判程序時，就本判決所引
    用審判外之言詞或書面陳述，均明示同意有證據能力，本院
    認該具有傳聞證據性質之證據，其取得過程並無瑕疵，且與
    待證事實具有關聯性，證明力非明顯過低，以之作為證據係
    屬適當，認俱得為證據。
二、上揭事實，業據被告王俊霖坦承不諱，並有如附表所示之物
    扣案、代保管條、現場照片在卷可稽，足認被告上開任意性
    之自白，核與與事實相符，堪以採憑。本件事證明確，被告
    犯行，洵堪認定，應予依法論科。
三、查電子遊戲場業之經營，非僅「單純擺設」電子遊戲機具為
    已足，舉凡所擺設電子遊戲機具現場之管理及供顧客兌換代
    幣把玩等均應屬經營行為之內。又電子遊戲機之程式於設計
    之初即已隱含該遊戲機具有較高獲勝機率，已非純粹射倖性
    ，此從經營者必須花費資金購買或租用遊戲機台，並提供場
    所擺放而仍能獲利可明，是該等以擺設電子遊戲機聚眾賭博
    或提供該賭博場所之行為，亦同時具有營利之意圖（臺灣高
    等法院暨所屬法院96年度法律座談會刑事類提案第12號可資
    參照）。本件被告未依電子遊戲場業管理條例之規定，辦理
    營利事業登記證，即擅自在上開公眾得出入之千東洗車場內
    ，設置電子遊戲機供人把玩，意圖營利而供給場所，是核被
    告所為，係犯刑法第266條第1項前段之公眾得出入場所賭博
    罪、同法第268條意圖營利供給賭博場所罪，及違反電子遊
    戲場業管理條例第15條之規定，未依該條例規定辦理營利事
    業登記而經營電子遊戲場業，而犯該條例第22條罪（下稱違
    反電子遊戲場業管理條例第22條之罪）。被告與該名綽號「
    龍勝」之成年男子就上開犯行，有犯意聯絡與行為分擔，為
    共同正犯。本件被告所犯未依規定辦理營利事業登記而經營
    電子遊戲場業之犯行，本具繼續性質，其雖繼續經營，仍屬
    單純一罪。又本件既係意圖營利提供賭博場所聚眾賭博以賭
    博性電子遊戲機與人對賭，其行為本質上即含有反覆為同一
    種類事務之概念在內，是前後多次共同提供賭博場所聚眾賭
    博及賭博之行為，亦應評價為法律上之包括一罪。又被告基
    於同一賭博犯意而提供賭博場所及以前開電動賭博機具持續
    與人對賭而經營電子遊戲場業，係以一行為觸犯上開罪名，
    為想像競合犯，應依刑法第55條之規定，從一重論以刑法第
    268條前段之圖利供給賭博場所罪處斷。爰審酌被告為上開
    千東洗車場之負責人，明知千東洗車場係未經辦理電子遊戲
    場業營業登記，不得經營電子遊戲場業，竟經營該電玩遊樂
    場並擺放賭博性電動機具，助長社會僥倖心理及賭博歪風，
    行為實屬不該，本不宜寬貸，惟考量其犯後坦承犯行，經營
    時間非長，及被告獲取財物之犯罪動機、目的暨手段等一切
    情狀，量處如主文所示之刑，並諭知易科罰金之折算標準。
    扣案如附表所示之物，分別係當場賭博之器具及在電玩機具
    內查獲之財物，均應依刑法第266條第2項之規定宣告沒收。
據上論斷，應依刑事訴訟法第452條、第299條第1項前段，電子
遊戲場業管理條例第15條、第22條，刑法第11條前段、第28條、
第266條第1項、第268條、第55條、第41條第1項前段、第266條
第2項，刑法施行法第1條之1第1項、第2項前段，判決如主文。
本案經檢察官陳國安到庭執行職務
中    華    民    國   100    年    8     月    26    日
                  刑事第十四庭  法  官  李殷君
以上正本證明與原本無異。
如不服本判決應於收受送達後10日內向本院提出上訴書狀，並應
敘述具體理由；其未敘述上訴理由者，應於上訴期間屆滿後20日
內向本院補提理由書（均須按他造當事人之人數附繕）「切勿逕
送上級法院」。
                                書記官  殷玉芬
中    華    民    國   100    年    8     月    30    日
附錄本案論罪科刑法條全文：
電子遊戲場業管理條例第22條
違反第15條規定者，處行為人1年以下有期徒刑、拘役或科或併
科新台幣50萬元以上250萬元以下罰金。
電子遊戲場業管理條例第15條
未依本條例規定領有電子遊戲場業營業級別證者，不得經營電子
遊戲場業。
中華民國刑法第266條
在公共場所或公眾得出入之場所賭博財物者，處1千元以下罰金
。但以供人暫時娛樂之物為賭者，不在此限。
當場賭博之器具與在賭檯或兌換籌碼處之財物，不問屬於犯人與
否，沒收之。
中華民國刑法第268條
意圖營利，供給賭博場所或聚眾賭博者，處3年以下有期徒刑，
得併科3千元以下罰金。
附表：
┌──┬───────┬───┬─────┬──────┐
│編號│ 證物名稱     │持有人│沒收依據  │備        註│
├──┼───────┼───┼─────┼──────┤
│1   │「小瑪莉」電子│王俊霖│刑法第266 │偵卷第11頁編│
│    │遊戲機壹臺（含│      │條第2項   │號1、2所示之│
│    │IC板）        │      │          │物          │
├──┼───────┼───┼─────┼──────┤
│2   │上開電子遊戲臺│同上  │同上      │偵卷第11頁編│
│    │內之新臺幣拾元│      │          │號3所示之物 │
│    │硬幣共貳佰拾伍│      │          │            │
│    │枚，合計新臺幣│      │          │            │
│    │貳仟壹佰伍拾元│      │          │            │
└──┴───────┴───┴─────┴──────┘